臺灣雲林地方法院刑事判決　　　　　　　　　　　　　九十三年度簡上字第二五號
　　上　訴　人　臺灣雲林地方法院檢察署檢察官
　　被　　　告　乙○○
右列上訴人因被告因違反毒品危害防制條例案件，不服本院斗六簡易庭九十二年度六
簡字第四五０號於中華民國九十二年十二月二十三日第一審判決（聲請簡易判決處刑
書：臺灣雲林地方法院檢察署九十二年度毒偵字第九六一號），提起上訴，並移
案審理（九十二年度毒偵字第一一八七號），檢察官當庭擴張事實，本院管轄之第二
審合議庭判決如左︰
    主  文
原判決撤銷。
乙○○連續施用第二級毒品，累犯，處有期徒刑陸月，如易科罰金，以參佰元折算壹
日。
扣案之安非他命吸食器貳組沒收。
    事  實
一、乙○○前於民國（下同）九十年間，因犯竊盜案件，經判處有期徒刑八月確定，
    九十一年十月十一日執行完畢。復因施用第二級毒品安非他命案件，先後二次經
    觀察、勒戒後，均認無繼續施用毒品之傾向，由臺灣雲林地方法院檢察署檢察官
    各於八十九年五月十六日、九十一年八月九日，以八十九年度毒偵緝字第五三號
    、九十一年度毒偵字第九九號不起訴處分確定。詎其不知悔改，復基於施用第二
    級毒品甲基安非他命之概括犯意，先後於(一)九十二年六月二十日晚間十時四十五
    分（聲請簡易判決處刑書誤載為十一時三十分）、(二)同年十一月十八日下午三時
    二十分各往前回溯九十六小時內在不詳地點，以不詳方式，施用第二級毒品甲基
    安非他命各一次，因其為列管毒品人口，為警依法於九十二年六月二十日晚間十
    時四十五分對其強制採尿送驗呈「甲基安非他命陽性」反應而查獲。另於九十二
    年十一月十八日下午一時許，為警持本院核發搜索票前往其住處搜索，扣得乙○
    ○所有供施用安非他命吸食器二組，同日下午三時二十分採其尿液又呈甲基安非
    他命陽性反應，而悉上情。
二、案經雲林縣警察局斗六分局移報臺灣雲林地方法院檢察官偵查後聲請簡易判決處
    刑，暨上訴後檢察官擴張事實。
    理  由
一、被告乙○○於警、偵訊時雖矢口否認右開施用第二級毒品犯行，惟查被告先後兩
    次查獲所採尿液，經檢驗結果都呈甲基安非他命陽性反應，依序有詮昕科技股份
    有限公司濫用檢驗報告、長榮大學毒物研究中心確認報告各一紙附卷可稽，復有
    吸食器二組扣案可證，堪認被告兩次查獲，各於採尿送驗前九十六小時內某時，
    在不詳地點施用第二級毒品甲基安非他命無誤，本件事證明確，被告犯行洵堪認
    定。
二、被告經合法傳喚，無正當理由不到庭，爰依刑事訴訟法第三百七十一條之規定，
    不待其陳述逕行判決。
三、(1)按甲基安非他命為毒品危害防制條例第二條第二項第二款所規定之第二級毒品
    ；核被告施用甲基安非他命之行為，係犯毒品危害防制條例第十條第二項之施用
    第二級毒品罪。至於被告為施用而持有第二級毒品，其持有之低度行為，已為施
    用之高度行為所吸收，均不另論罪。(2)其先後兩次施用第二級毒品之行為，時間
    緊接，犯罪構成要件相同，顯係基於概括之犯意為之，為連續犯，應依刑法第五
    十六條之規定論以一罪。(3)公訴人僅就事實(一)施用第二級毒品部分起訴，漏未就
    事實(二)部分起訴，惟此部分與已起訴部分有連續犯之裁判上一罪關係，為起訴效
    力所及，且經檢察官移送併辦，並當庭擴張事實，本院自應併予審理(4)查被告有
    右揭前科，有卷附被告全國前案紀錄表、台灣雲林地方法院檢察署刑案資料查註
    紀錄表各一件附卷可按，其於五年內再犯本件二有期徒刑以上之罪，為累犯，應
    依法加重其刑，並依法遞加重其刑。(5)原審以被告事證明確，因予論罪科刑，固
    非無見，惟查：原判決未及審酌被告事實(二)之施用毒品犯行，且未就被告施用毒
    品之工具諭知沒收，均有未洽。檢察官上訴意旨指摘原審漏未審酌併辦為有理由
    ，自應由本院將原判決改判。(6)爰審酌被告長期濫用甲基安非他命，依賴該等毒
    品已深，須給予適度之刑事處罰，以補強制戒治之不濟等一切情狀，量處如主文
    所示之刑，並諭知易科罰金之折算之標準是適當的。(7)扣案之吸食器二組被告警
    訊供稱為其所有，既係供被告施用毒品之工具，依法宣告沒收之(8)又毒品危害防
    制條例於九十二年七月九日修正經總統公布並自公布後六個月施行，亦即自九十
    三年一月九日起施行，而毒品危害防制條例第十條之規定並未修正，自無庸比較
    新舊法而適用現行法，附此敘明。
四、據上論斷，應依刑事訴訟法第四百五十五條之一第三項、第三百六十九條第一項
    前段、第三百六十四條、第三百七十一條、第二百九十九條第一項前段，毒品危
    害防制條例第十條第二項、刑法第十一條前段、第五十六條、第四十七條、第三
    十八條第一項第二款，罰金罰鍰提高標準條例第二條，判決如主文。
本案經檢察官甲○○到庭執行職務。
中      華      民      國      九十三      年      五      月    十二  日
                                         臺灣雲林地方法院刑事第五庭
               審判長法  官  陳  定  國
                                                 法  官  許  佩  如
                                                 法  官  李  明  益
右正本證明與原本無異。
不得上訴。
                                                 書記官  蘇  靜  怡
中      華      民      國      九十三      年      五      月    十二  日
附法條錄：
毒品危害防制條例第十條
施用第一級毒品者，處六月以上五年以下有期徒刑。
施用第二級毒品者，處三年以下有期徒刑。
